臺灣高等法院刑事裁定　　　　　　　　　　　　　　九十一年度交抗字第四一五號
　　抗　告　人
　　即受處分人
　　即　異議人　　天久機械有限公司
　　代　表　人　　甲○○
右抗告人因違反道路交通管理處罰條例案件，不服台灣板橋地方法院九十一年四月十
六日所為裁定（九十一年度交聲字第四七二號），提起抗告，本院裁定如左：
    主    文
抗告駁回。
    理    由
一、本件於原審異議意旨略以：異議人即受處分人天久機械有限公司之代表人甲○○
    於民國（下同）九十年七月三日下午六時許，駕駛受處分人所有之車號ＨＮ─一
    一一七號自用小客車，由台北往板橋方向行經華江橋時，因路面坑泂，車輛在劇
    烈震動後，整個防撞桿及車牌掉落，當時車流量大，故未及時處理，於是將撞桿
    樑及車牌放在車內，不料數分鐘後，在台北市○○市○○路為警察所攔下，警察
    不理代表人甲○○之說明，堅持開單告發，於是代表人甲○○拒絕簽名，警察亦
    未留下罰單，事後受處分人亦未收受任何罰單，惟卻遭原處分機關裁處罰鍰等情
    。
二、按汽車已領有車牌而未懸掛，處汽車所有人新台幣（下同）三千六百元以上七千
    二百元以下罰鍰，道路交通管理處罰條例第十二條第一項第七款定有明文；而當
    場舉發者，應於舉發違反道路交通管理事件通知單（以下簡稱通知單）上填記騎
    駛人或行為人姓名、性別、出生年月日、地址、身分證統一編號及車主姓名、地
    址、車牌號碼、車輛種類，被查獲之騎駛人或行為人受處分時，應將該通知書單
    填記後交付該行為人簽名或蓋章收受之，拒絕簽章者，並記明其由，視為已收受
    ，此於違反道路交通管理事件裁罰標準及處理細則第十一條第一項第一款定有明
    文。
三、經查：
（一）證人即當時舉發之員警何武龍到庭證稱：「當時我跟甲○○所駕駛之自用小貨
      車會車時，我正好看到他車頭並沒有懸掛車牌，我就回頭將他攔下，我請他出
      示證件，他說他的車牌放在車子裡面，我有看到，他說他的車牌掉了，我看到
      的車牌已經掉了很多天，我看到他應該要懸掛車牌位置已經沾上很多灰塵，且
      文聖街有很多汽車保養廠可立即修護，且異議人態度很不好」等語（見原審卷
      第二十八頁），且抗告人之代表人甲○○亦自承當時未懸掛車牌，並向警察說
      是掉一邊下來，另外一邊是我自己拆掉的（見原審卷第二十九頁），則抗告人
      確有未懸掛車牌之情事足堪認定；且據抗告人稱當時車流量大，故未能及時處
      理，然為何又稱是一邊自己掉下，另一邊是自己拆下等詞，相互矛盾，足見抗
      告人辯稱當時車流量大，故未及時處理之詞，顯然無據。
（二）抗告人為車號ＨＮ─一一一七號車輛之車主，係為道路交通管理條例第十二所
      處罰之對象，抗告人之代表人遭員警當場攔舉發，拒絕於上揭通知單簽章，業
      經承辦員警即證人何武龍記明於該通知單，此有舉發違反道路交通管理事件通
      知影本附卷可按（見原審卷第十頁），揆諸前揭之說明，視為抗告人已合法收
      受。因此，抗告人以未受合法郵寄送達為由，認本件通知單送達不合法云云，
      容有誤會。原處分機關援引道路交通管理處罰條例第十二條第一項第七款規定
      ，裁罰五千八百元，並吊銷牌照，罰鍰限於九十一年一月二十日繳納，牌照自
      九十一年一月二十日前繳送，逾期不繳納、繳送，自九十一年一月二十一日起
      加倍罰鍰為一萬一千六百元，並限於九十一年二月四日前繳納，牌照過期未繳
      納者，九十一年一月二十一日起逕行註銷，加倍罰鍰於九十一年二月四日前繳
      納，逾期仍不繳納，移送強制執行，經核並無不合，原審駁回其異議，核無違
      誤，抗告意旨仍執前詞指摘原裁定不當，為無理由，應予駁回。
據上論斷，應依道路交通案件處理辦法第二十六條，刑事訴訟法第四百十二條，裁定
如主文。
中      華      民      國    九十一    年      五      月   三十一     日
                              臺灣高等法院刑事第十五庭
                                  審判長法  官  房  阿  生
                                        法  官  雷  元  結
                                        法  官  蔡  光  治
右正本證明與原本無異。
不得抗告。
                                        書記官  王  才  生
中      華      民      國      九十一   年      六     月      五      日
